# 求助版主，股权入资后被入资方怎么进行会计处理

提问人：迷踪 时间：2017-11-29 17:38:45
公司甲以自己持有的子公司A（持股比例100%）和子公司B（持股比例80%），向公司乙入股，入股后公司甲对公司乙的持股比例为25%。请问公司乙的个别报表与合并报表分别应做怎样的会计处理呀？

回答人：chenyiwei
乙公司应注意区分取得A和B的控制权，是属于同一控制下合并还是非同一控制下合并。按照长期股权投资和企业合并、合并报表准则对这两类合并的不同规定，选择适用的规定进行会计处理和报表编制。